---
title: 'HW 15: Indicadores'
author: "Sam"
date: "`r Sys.Date()`"
output: html_document
---

# Instrucciones

Construye un portafolio que contenga 100 acciones del activo que tiene tu proyecto y 100 acciones de otro activo de libre elección (sea de la BMX).

Usa la información histórica (mensual) de los últimos 5 años, y determina lo que se solicita:

-   Ratio de Sharpe

-   Indicador de Treynor

-   VaR mensual al 99% de confianza (la metodología a utilizar es de libre elección)

-   Volatilidad histórica mensual 

-   Rendimiento promedio mensual

Usando los resultados anteriores, escribe al menos párrafo donde concluyas sobre la viabilidad o no de invertir en el portafolio que construiste.

# Ratio de Sharpe

```{r include=FALSE}
library(quantmod)
library(readxl)
```

```{r}
clave <- c('Q.MX','BIMBOA.MX')
datos <- new.env()
getSymbols(clave, from = '2020-05-01',to = '2025-05-01', env=datos)
precio_q <- datos[[clave[1]]][,6] * 100
precio_b <- datos[[clave[2]]][,6] * 100
precio_p <- precio_q + precio_b

precio_p <- to.monthly(precio_p)[,4]

r_p <- monthlyReturn(precio_p)
```

```{r}
getSymbols('^MXX', from = '2020-05-01',to = '2025-05-01', env=datos)
precio_m <- datos[['MXX']][,6]

precio_m <- to.monthly(precio_m)[,4]

r_m <- monthlyReturn(precio_m)
```

```{r}
r_f <- read_xlsx('Cete_6.xlsx')
r_f$SF43936 <- as.numeric(r_f$SF43936/100/12)
r_f <- as.xts(r_f$SF43936,order.by = r_f$Fecha)

r_f <- to.monthly(r_f)[,4]

r_f <- r_f[-c(1:4), ]
```

```{r}
Sharpe <- (mean(r_p) - mean(r_f)) /sd(r_p)
Sharpe
```

Por cada unidad de riesgo, obtenemos un Ratio de Sharpe de 0.1897 unidades de retorno en exceso sobre la tasa libre de riesgo, lo cuál es bastante bajo, MUY BAJO - Raul

# Ratio de Treynor

```{r}
E_jf <- r_p - r_f
E_mf <- r_m - r_f
```

```{r}
CAPM <- lm(E_jf ~ E_mf)
resultados <- summary(CAPM)
```

```{r}
beta = resultados$coefficients[2]
beta
```

```{r}
Treynor = (mean(r_p) - mean(r_f)) / beta
Treynor
```

Obtuvimos un Ratio de Treynor de 0.0171. El índice es menor a 1, por lo que el portafolio registra menor variabilidad que el índice. Por cada `beta` unidades de riesgo sistemático asumido, el inversionista se vio recompensado con un rendimiento del 0.0171 mensual.

# VaR al 99%

```{r}
V0 <- as.numeric(last(precio_p))
```

```{r}
precio_fp <- V0*(1+r_p)
```

```{r}
f_per_gan <- precio_fp - V0
```

```{r}
hist(f_per_gan, n=60)
```

```{r}
VaR_99 <- quantile(f_per_gan, 0.01)
VaR_99
```

# Volatilidad histórica mensual

```{r}
vol <- sd(r_p)
vol
```

# Rendimiento promedio mensual

```{r}
mean(r_p)
```

# Conclusión

Aunque el portafolio genera rendimientos mensuales positivos y tiene una volatilidad moderada, su **Ratio de Sharpe es bajo**, lo que sugiere que el rendimiento obtenido no compensa adecuadamente el nivel de riesgo total asumido. No obstante, el **bajo beta** indica que el portafolio tiene una **exposición limitada al riesgo sistemático**, lo cual puede ser atractivo en tiempos de incertidumbre o alta volatilidad del mercado.

El **VaR** muestra que las pérdidas potenciales podrían ser significativas en escenarios extremos, aunque no desproporcionadas considerando el tamaño del portafolio.

**En resumen**, el portafolio podría ser viable para un inversionista con un perfil de riesgo **moderado a conservador**, interesado en mantener una exposición relativamente baja al mercado y que valore la estabilidad por encima de altos retornos. Sin embargo, para perfiles más agresivos, este portafolio **no sería recomendable**, pues no ofrece una relación riesgo-retorno suficientemente atractiva.
