---
title: "VaR no paramétrico"
author: "Sam"
date: "`r Sys.Date()`"
output: html_document
---

```{r include=FALSE}
library(quantmod)
library(tibble)
```

# Introducción

Supongamos que tenemos un portafolio que tiene las siguientes características:

-   300 acciones de PINFRA

-   200 acciones de SORIANA

Trabajaremos con una metodología histórica, la cual no asume un comportamiento específico.

El procedimiento de esta metodología consiste en lo siguiente:

1.  Calcular un valor inicial de portafolio

2.  Estimar precios futuros de cada uno de los activos que componen el portafolio y con eso vamos a determinar valores futuros de portafolio

3.  Encontrar una función de pérdida y ganancias

4.  Encontrar el valor del VaR por medio de la función percentil

# 1. Valor inicial del portafolio

```{r}
clave <- c('PINFRA.MX','SORIANAB.MX')
datos <- new.env()
getSymbols(clave, from='2021-08-05', env=datos)
precio_pinfra <- datos[[clave[1]]][,6]
precio_soriana <- datos[[clave[2]]][,6]

V0 <- as.numeric(300*last(precio_pinfra) + 200*last(precio_soriana))
V0
```

# 2. Estimar valores futuros de precio

Aquí usaremos la metología de simulación histórica

$$
S_t=S_0(1+R_h)
$$

Donde $R_h$ es el rendimiento histórico de manera que tendremos tantas simulaciones como valores de rendimiento tengamos

```{r}
rend_pinfra <- na.omit(diff(log(precio_pinfra)))
rend_soriana <- na.omit(diff(log(precio_soriana)))

precio_fpinfra <- as.numeric(last(precio_pinfra))*(1+rend_pinfra)
precio_fsoriana <- as.numeric(last(precio_soriana))*(1+rend_soriana)

v_futuro <- 300*precio_fpinfra + 200*precio_fsoriana
names(v_futuro) <- 'valor_p'
```

# 3. Calcular la función de pérdidas y ganancias

```{r}
f_per_gan <- v_futuro - V0
```

Si el valor es positivo, significa que en ese escenario estamos previendo una ganancia, de lo contrario, se preveé una pérdida

```{r}
hist(f_per_gan, n=100, col='darkorchid', main='Función de Pérdidas y Ganancias')
```

# 4. Calcular VaR

```{r}
VaR90 <- quantile(f_per_gan, 0.1)
VaR95 <- quantile(f_per_gan, 0.05)
VaR99 <- quantile(f_per_gan, 0.01)
```

```{r}
VaR <- tibble(
  VaR_90 = VaR90, 
  VaR_95 = VaR95,
  VaR_99 = VaR99
  )

VaR
```

VaR Proporcional (ej. al 90%):

```{r}
VaR90/V0
```

```{r}
hist(f_per_gan, n=100, col='darkorchid', main='Función de Pérdidas y Ganancias')
abline(v=VaR90, col='darkgreen',lwd=2)
abline(v=VaR95, col='blue',lwd=2)
abline(v=VaR99, col='red',lwd=2)
```

# Expected Short Fall

Esta medida nos dice el promedio de las pérdidas estimadas que superen el valor del VaR.

Por ejemplo, ESF al 90%:

```{r}
cola90 <- subset(f_per_gan, f_per_gan<VaR90)

hist(cola90, n=10, col='darkorchid')
```

```{r}
ESF90 <- mean(cola90)
ESF90
```

# Conclusión de los resultados

Con un 90% de certeza, la pérdida máxima esperada en un día es de \$1,180, lo cuál equivale al 1.796% del valor del portafolio. Si la pérdida supera el promedio de pérdida esperada es de \$1,769.61

# Empleando Simulación Montecarlo...

## Simulación del precio de PINFRA

```{r}
mu_pinfra <- mean(rend_pinfra)
sigma_pinfra <- sd(rend_pinfra)
S0_pinfra <- as.numeric(last(precio_pinfra))

sim <- 100000
```

```{r}
set.seed(42)

p_final_pinfra <- S0_pinfra*exp((mu_pinfra-0.5*sigma_pinfra^2)+sigma_pinfra*rnorm(sim))
```

## Simulación del precio de SORIANA

```{r}
mu_soriana <- mean(rend_soriana)
sigma_soriana <- sd(rend_soriana)
S0_soriana <- as.numeric(last(precio_soriana))
```

```{r}
set.seed(42)

p_final_soriana <- S0_soriana*exp((mu_soriana-0.5*sigma_soriana^2)+sigma_soriana*rnorm(sim))
```

```{r}
v_f <- 300*p_final_pinfra + 200*p_final_soriana
f_montecarlo <- v_f - V0

hist(f_montecarlo, n=100, col='darkorchid', main='Función de Pérdidas y Ganancias con Montecarlo')
```

# Cálculo de VaR

```{r}
VaR90_mon <- quantile(f_montecarlo, 0.1)
VaR95_mon <- quantile(f_montecarlo, 0.05)
VaR99_mon <- quantile(f_montecarlo, 0.01)
```

```{r}
VaR_comp <- tibble(
  Tipo = c('Sim_histórica', 'Sim_montecarlo'),
  VaR_90 = c(VaR90, VaR90_mon), 
  VaR_95 = c(VaR95, VaR95_mon),
  VaR_99 = c(VaR99, VaR99_mon)
  )

VaR_comp
```
